最高法院刑事裁定　　　　　　　一○○年度台抗字第六五四號
抗　告　人　蔡景華
上列抗告人因妨害性自主案件，不服台灣高等法院高雄分院中華
民國一○○年七月一日駁回聲請再審之裁定（一○○年度侵聲再
字第三號），提起抗告，本院裁定如下：
    主  文
抗告駁回。
    理  由
本件原裁定以抗告人蔡景華在原法院聲請再審意旨略稱：有罪之
判決確定後，發現確實之新證據，足認受有罪判決之人應受無罪
、免訴、免刑或輕於原判決所認罪名之判決者，為受判決人之利
益，依刑事訴訟法第四百二十條第一項第六款之規定，得聲請再
審。伊因強制猥褻案件，經原審法院以九十九年度上訴字第一九
四九號判決判處有期徒刑六月，得易科罰金，嗣經最高法院從程
序上駁回上訴確定在案。然原確定判決所引用之高雄市立聯合醫
院美術館院區受理疑似性侵害事件驗傷診斷書所載，僅能證明被
害人Ａ女於民國九十八年三月二十一日十九時五十五分許，到該
醫院診斷時，有右頸皮下瘀血一．五×二分公之傷痕，然該瘀傷
造成原因多端，非必抗告人之強吻所致，尚難僅以Ａ女右頸皮下
淤血，即認定抗告人有強吻之猥褻行為。又該驗傷診斷書上填載
性侵害發生時間為同月十七日，原確定判決卻採為抗告人於同月
二十一日為猥褻行為之證據，顯難令人折服。因認抗告人有發現
確實之新證據，足認抗告人應受無罪或輕於原判決所認罪名之判
決，爰依首揭規定，對強制猥褻部分（不包括強制罪）聲請再審
等語。
按刑事訴訟法第四百二十條第一項第六款所規定之確實新證據，
在解釋上須具備新穎性（嶄新性）、確實性、影響性（關連性）
之要件始足當之。所謂「新穎性」係指該項證據於事實審法院判
決當時即已存在，然因當事人及法院未經發現，致未及提出調查
審酌，而於判決確定後始行發現；所謂「確實性」係指該項證據
依其形式上之觀察係真實存在；又所謂「影響性」係指該項證據
如經提出或審酌，在客觀上顯可動搖原確定判決而使受判決人獲
較有利之判決而言。倘該證據形式上雖屬真實，然縱予提出供法
院審酌，在客觀上亦未必能據以動搖原確定判決之基礎或依其他
證據資料所作事實之認定者，即非該條款所指之確實新證據。抗
告人於原法院聲請再審所執上開驗傷診斷書上所載瘀血傷，與Ａ
女身上其他部位之傷勢新舊程度近似，足認上開傷勢係於相近之
時間產生，而認定Ａ女頸部瘀血傷與頸部以外其他傷勢，皆係同
月二十日至二十一日之間所造成，有原確定判決影本在卷可稽，
顯已斟酌。本件原裁定復就該證據詳為論述說明，認為該驗傷診
斷書上填寫「九十八年三月十七日」或為誤載所致（見原裁定第
四頁），並指駁抗告人辯稱該吻痕（瘀血）係於同月十三日，其
與Ａ女在兩情相悅下親吻所造成，尚非可採。故認抗告人所為本
件聲請之理由及其所提出之「證據」，並不符合前開發現確實之
新證據要件。因認無再審理由，駁回再審之聲請，經核並無違誤
。抗告意旨，仍執前詞，再為事實上之爭辯，任意指摘原裁定違
法，為無理由，應予駁回。
據上論結，應依刑事訴訟法第四百十二條，裁定如主文。
中    華    民    國  一○○  年    八    月   十七   日
                      最高法院刑事第七庭
                          審判長法官  花  滿  堂  
                                法官  洪  昌  宏  
                                法官  徐  昌  錦  
                                法官  王  聰  明  
                                法官  陳  東  誥  
本件正本證明與原本無異
                                      書  記  官  
中    華    民    國  一○○  年    八    月   十九   日
                                                      K